臺灣高等法院臺中分院民事判決　　　　　94年度重上字第48號
上　訴　人　己○○○
上　訴　人　乙○○
上　訴　人　丁○○
上　訴　人　庚○○
前列四人共同
訴訟代理人　戊○○
被　上訴人　丙○○
訴訟代理人　甲○○
上列當事人間請求返還土地等事件，上訴人對於中華民國93年12
月17日臺灣彰化地方法院93年度重訴字第62號第一審判決提起上
訴，本院於94年8月31日言詞辯論終結，判決如下：
    主  文
上訴駁回。（損害金計算，減縮自民國九十三年五月十一日起至
交還土地日止）。
第二審訴訟費用由上訴人己○○○負擔百分之三十一、上訴人庚
○○負擔百分之四十九、上訴人乙○○負擔百分之九、上訴人丁
○○負擔百分之十一。
上訴人免假執行之聲請駁回。
    事實及理由
一、被上訴人於原審起訴主張：坐落彰化縣北斗鎮○○段1048、
    1049地號土地（下稱系爭土地），係伊於臺灣彰化地方法院
    90年度執字10018號強制執行事件中拍定取得所有權，其上
    之房屋（詳如原判決附圖所示，下稱系爭房屋）係系爭土地
    原所有人謝桃（其繼承人為許仁和、許仁義）及陳丁春（其
　  繼承人為陳憲欽、陳憲義、陳寶聰），與訴外人雍興建設股
    份有限公司（下稱雍興公司）所合建，其後改以訴外人戊○
    ○、上訴人己○○○為房屋之起造人，房屋建築完成後，上
    訴人己○○○取得系爭土地上門牌號碼北斗鎮○○路176、
    178、184號房屋之所有權，上訴人乙○○取得同路182號房
　  屋所有權，上訴人丁○○取得同路180號房屋所有權，上訴
　  人庚○○取得同路168、170、172、174號房屋之所有權，惟
  　均未取得上開房屋坐落土地之所有權，嗣經訴外人戊○○、
　  上訴人己○○○以建商、前地主違約為由訴請給付違約金獲
    得勝訴判決，聲請執行系爭土地求償，始由伊拍定，則上訴
    人所有之上開房屋占用系爭土地，並無正當權源；且伊因上
    訴人無權占有系爭土地，致不能為使用收益，亦受有損害云
    云。爰依民法第767條、第184條第l項及土地法之規定，求
    為命上訴人應分別拆除其所有之系爭房屋，將土地交還伊；
    並給付自民國（下同）93年5月l日起至返還土地之日止，按
    系爭土地申報總價年息10%計算之損害金之判決。
二、原審為被上訴人勝訴之判決，並附條件為准、免假執行之宣
    告。上訴人聲明不服，提起本件上訴。被上訴人於本院聲明
    ：駁回上訴。併稱：(一)關於損害賠償之請求，減縮為自93年
　  5月ll日起算。(二)系爭房屋之承租人並無拆除房屋之處分權
    ，伊訴請上訴人拆屋還地，並無不合，至伊有無另行訴請房
    屋承租人自系爭房屋「遷出」之必要，為執行面之問題，與
    本件訴訟無礙，況目前承租人已大部分搬離，其餘亦搬遷中
    ，執行並無任何窒礙之處，是上訴人辯稱本件被告當事人不
    適格云云，實無理由。(三)系爭房屋之起造人為上訴人己○○
    ○、訴外人戊○○二人，與房屋坐落土地之所有權人有別，
    房屋與土地從無同屬一人之情形，業經原審認定無訛，上訴
    人仍執前詞，謂兩造間就系爭土地有民法第425條之l推定租
    賃關係之適用，亦屬無據。(四)上訴人另辯稱時效取得系爭土
    地地上權一節，係在第二審提出新攻擊或防禦方法，有違民
    事訴訟法第447條第l項前段之規定；且上訴人己○○○、訴
    外人戊○○二人與建商雍興公司所訂立之不動產買責契約書
    ，明訂建商應會同地主將土地所有權移轉予買受人，上訴人
    己○○○、訴外人戊○○二人並據此以建商及地主違約為由
    ，訴請損害賠償，足見上訴人係以取得所有權移轉登記之意
    思，而非以行使地上權之意思，占用系爭土地甚明；又上訴
    人登記為系爭房屋所有權人，除上訴人丁○○外，亦未滿20
    年，伊否認上訴人有時效取得系爭土地之地上權等語。
三、上訴人則以：(一)被上訴人既知系爭土地上諸房屋早於本件訴
    訟繫屬前即為各承租戶占有使用中，竟未以現占有人即房屋
    各承租人為被告，反列伊等為被告，則被告當事人之適格難
    謂無欠缺，其訴顯然欠缺權利保護要件。(二)系爭房屋係訴外
    人雍興公司與系爭土地之前所有人謝桃、陳丁春於69午4月
    25日簽訂「提供土地互換房屋合建契約書」所建造，雍興公
    司於70年7月10日就合建分得之房地，其中坐落彰化縣北斗
    鎮○○段38之2，之7、之44、之58、之65號上地及地上建物
    售予上訴人己○○○及訴外人戊○○。70年7月27日上開房
    屋之起造人變更為戊○○、己○○○，並於72年7月8日領得
    房屋使用執照。(三)而訴外人許仁和、許仁義雖因繼承而為系
    爭第1048地號上地之所有人，應負將上開土地移轉予雍興公
    司之義務，此業經最高法院82年度台上字第1054號判決確定
    在案；另系爭第1049地號土地原所有人陳丁春雖將土地移轉
    予訴外人雍興公司之負責人王柏森，惟王柏森依公司法第23
    條規定，亦負有將該筆土地移轉予雍興公司之義務，是系爭
    土地不論是否登記為雍興公司所有，均與系爭房屋同屬雍興
    公司所有，則雍興公司將系爭房屋出賣予訴外人戊○○及上
    訴人己○○○後，再由被上訴人拍定取得系爭土地，參據最
    高法院48年台上字第1457號判例、70年台上字第4510號判決
    等意旨，應認被上訴人於拍定系爭土地之初，已默許系爭房
    屋之承買人得繼續使用系爭土地。（四）又縱認系爭房、地
    原非同屬雍興公司所有，然系爭第1048地號土地原所有人謝
    桃與訴外人雍興公司，及系爭第1049地號土地原所有人陳丁
    春與訴外人王柏森，均於69年4月25日分別訂立「提供土地
    互換房屋合建契約書」，前者約定由謝桃分得房屋建坪及房
    屋基地範圍內35%之土地，後者亦約定房屋全部建竣時，由
    陳丁春將系爭第1049地號土地移轉予王柏森，並將合建房屋
    部分分配予實際出資之王柏森，是系爭第1048地號土地及其
    上房屋原同屬謝桃一人所有，系爭第1049地號土地及其上房
    屋原同屬王柏森一人所有，嗣雍興公司於70年7月10日與訴
    外人戊○○、上訴人己○○○就系爭房、地訂立「不動產買
    賣契約書」時，謝桃、王柏森亦係同立於出賣人之地位將系
    爭房屋出賣予訴外人戊○○及上訴人己○○○，其中部分房
    屋經訴外人戊○○及上訴人己○○○移轉予上訴人乙○○、
    丁○○、庚○○後，始由被上訴人拍定取得系爭二筆土地，
    依民法第425條之l之規定，伊等即有占有系爭土地之正當權
    源。（五）訴外人戊○○及上訴人己○○○雖曾以買賣之法
    律關係為由訴請建商雍興公司及地主賠償損害，但因渠等遲
    不履行移轉系爭土地之義務，故自72年7月8日系爭房屋領得
    使用執照起，訴外人戊○○及上訴人己○○○業已變更為以
    行使地上權之意思，和平、繼續、公然在系爭土地上有建物
    ，迄今已逾20年，依法已時效取得系爭土地之地上權，而上
    訴人乙○○、丁○○、庚○○三人由訴外人戊○○及上訴人
    己○○○處受讓部分系爭房屋，亦得併為主張，均非無權占
    有系爭土地等語，資為抗辯。故聲明求為判決：(一)原判決廢
    棄。(二)前項廢棄部分，被上訴人在第一審之訴及假執行之聲
    請均駁回。(三)如受不利判決，願供擔保請准宣告免為假執行
    。
四、本件被上訴人主張系爭土地所有，其上現有上訴人己○○○
    所有門牌號碼彰化縣北斗鎮○○路176號（即原判決附圖編
    號16、17、18）、178號（即附圖編號13、14）、l84號（即
    附圖編號3、4、5）房屋，上訴人庚○○所有門牌號碼同上
    路168（原判決附圖編號28、29、30、31）、170號（原判決
    附圖編號24、25、26）、172號（原判決附圖編號21、22）
    、174號（即原判決附圖編號l9、20）房屋，上訴人乙○○
    所有門牌號碼同上路182號（如原判決附圖編號7、8）房屋
    ，上訴人丁○○所有門牌號碼同上路180號（即原判決附圖
    編號10、ll、12）房屋座落等情，已據其提出土地登記簿謄
    本、建物登記簿謄本等為證，復經原審勘驗明確，並會同、
    囑託彰化縣北斗地政事務所派員測量，製有勘驗筆錄、勘測
    成果圖附卷足稽。復為兩造所不爭，自堪信被上訴人上開主
    張為真正。
五、上訴人雖以前揭情詞置辯，惟查，給付之訴，僅須起訴之當
    事人主張自已對訴訟標的有實施訴訟之權能，而其對指為就
    該訴訟標的物有處分權能之被告者，即為適格之當事人。本
    件被上訴人起訴主張伊為系爭土地所有權人，系爭土地上之
    房屋現為上訴人等所有，渠等自有拆除系爭房屋之權能，揆
    諸首開說明，當事人即為適格。至系爭房屋之承租人並無拆
    除房屋之權能，不論訴外人之承租人是否現往於系爭房屋，
　　均不礙被上訴人訴請拆屋之實體法上權利。上訴人辯稱本件
　  訴訟之當事人不適格云云，顯有誤解。
六、另上訴人復以伊就系爭土地已因時效取得地上權，自有使用
    系爭土地之正當權源置辯，惟查：地上權依民法第772條之
    規定，固亦得因時效而取得，惟準用同法第769、第770條之
    結果，於取得時效完成後，僅取得登記請求權，需經登記始
    能取得地上權，在未向地政機關為地上權登記前，非當然取
    得地上權，故不能本於地上權之法律關係向土地所有人或第
    三人有所主張，亦不得以非無權占有為由對抗所有人。本件
    上訴人並未能舉證證明，其於被上訴人訴請拆屋還地前，已
    向地政機關請求登記為地上權人，自不得執之對抗土地所有
    人。況占有使用他人之土地，其原因本屬不一，主張因時效
    取得地上權者，須舉證證明其「以行使地上權」之意思而占
    有，且於於二十年間均以行使地上權之意思、和平、公然占
    有人之土地。本件上訴人自承，系爭房屋及所座落之土地為
    上訴人己○○○與訴外人戊○○於77年7月10日向訴外人雍
    興公司所購買，訂「不動產買責契約書」，並提出該契約書
    附卷（見原審卷一第76至78頁）；己○○○及戊○○復於81
    年間以雍興公司等未能將系爭1049號等土地移轉登記予渠，
    違反買賣契約為由，訴請雍興公司、及其法定代理人王柏森
    、地主許仁和、許仁義、陳憲欽等人賠償損害等情，並經本
    院判決雍興公司等應賠償己○○○、戊○○損害賠償金。亦
    有台灣彰化地方法院81年度訴字第609號、本院82年度重上
    55號、84年度重上更一字第2號判決及最高法院84年度台抗
    字第668號裁定附調閱之台灣彰化地方法院90年度執字第100
    18號執行卷足稽。上訴人亦自承至86年時均依買賣關係請求
    損害賠償（見本院卷第109頁），是顯難認上訴人等係以行
    使地上權之意思而占有系爭土地。揆諸前開因時效取得地上
    權之要件，上訴人主張因時效而取得地上權顯有未合。至其
    另辯稱：雖戊○○、己○○○以買賣關係請求損害賠償，但
    自70年7月27日取得房地占有，及72年7月8日取得房屋使用
    執照時，即變更為以地上權之意思行使。惟上訴人己○○○
    及訴外人戊○○至86年間訴訟時尚主張買賣關係請求未交付
    系爭土地之損害賠償，益稱所辯自72午7月8日改以地上權意
    思而占有系爭土地一節，洵非可取。是上訴人前開所辯，即
    非有據。
七、再者，土地及其土地上之建築物，同屬一人所有，而僅以土
    地或僅以建築物為抵押者，於抵押物拍賣時，視為已有地上
    權之設定。固為民法第876條第l項所明定，惟此係指土地及
    地上建築物同屬一人所有，且該建築物於土地設定抵押權時
    業已存在者而言。而經查，本件原審執行法院90年度執字第
    10018號強制執行事件拍賣之系爭不動產，其中系爭1048號
    土地為訴外人許仁和、許仁義所有，並未為任何抵押權之設
    定，系爭1049號土地之所有人為王柏森，其抵押權人為廖坤
    鈿、廖肇基、系爭地上建物則為上訴人等所有，業經本院調
    取上開執行卷查明，且有土地登記簿謄本及建物登記簿謄本
    附卷足稽。上訴人辯稱系爭土地及房屋均為雍興公司所有，
    顯有誤解。蓋縱系爭1048號土地所有人許仁和、許仁義及10
    49號土地所有人王柏森本應負移轉系爭土地予雍興公司之義
    務，惟此僅係債權之法律關係，基於物權法定主義，未為移
    轉登記前，訴外人雍興公司並非系爭土地、建物之所有權人
    。上訴人徒以訴外人許仁和、許仁義及王柏森負有將系爭土
    地移轉予雍興公司之義務，即指稱訴外人雍興公司為系爭房
    地之所有人，謂有民法第876條第l項之適用，顯係誤解法令
    ，不足採取。
八、至最高法院48年台上字第1457號判例固亦謂：土地與房屋為
    各別之不動產，各得單獨為交易之標的，且房屋性質上不能
    與土地使用權分離而存在，亦即使用房屋必須使用該房屋之
    地基，故土地及房屋同屬一人，而將該土地及房屋分開同時
    或先後出責，其間雖無地上權設定，然除有特別情事，可解
    釋當事人之真意，限於賣屋而無基地之使用外，均應推斷土
    地承買人默許房屋承買人繼續使用土地等語。惟此判例與民
    法第425條之l第l項之規定內容同，均仍指土地與房屋須為
    同一人所有，而本件土地與房屋均非同屬一人所有，於執行
    法院拍賣系爭土地時，系爭1048號土地為訴外人許仁和、許
    仁義所有、1049號土地為王柏森所有、系爭房屋為雍興公司
    原始建造，甚或70年7月間系爭房屋變更起造人名義為上訴
    人己○○○及訴外人戊○○時，系爭1048及1049號土地則分
    別為謝桃、陳丁春所有，有土地登記簿謄本足稽，是系爭土
    地與房屋自始均非同一人所有，自無上開最高法院所著判例
    或民法第425條之l規定適用之餘地。
九、又上訴人雖稱：執行法院90年度執字第10018號執行事件拍
    賣公告上記載「地上物占有基地之法律關係由拍定人自理，
    拍定後不點交」等字樣，被上訴人竟明知故為買受，可見其
    有容忍上訴人占用之義務云云。惟為被上訴人所否認，主張
    其無容忍地上物繼續占用土地之意思等語。經查，系爭土地
    拍賣公告並未標明拍賣之土地與其上之房屋存有租賃關係，
    此業經本院調取前開執行卷審核無訛，被上訴人於上開執行
    程序中既依法標的土地，其依拍賣公告所載，固可知系爭土
    地上存有地上物，須自行處理與地上物間之關係，但拍賣公
    告既未標明有何法律關係，自不能推論被上訴人知悉房屋非
    無權占用，且有同意或默示同意或容忍地上房屋存在之義務
    。是上訴人前開抗辯。尚非足取。
十、另上訴人復主張：縱認系爭房、地原非同屬雍興公司所有，
    然系爭第1048地號土地原所有人謝桃與訴外人雍興公司，及
    系爭第1049地號土地原所有人陳丁春與訴外人王柏森，均於
    69年4月25日分別訂立「提供土地互換房屋合建契約書」，
    前者約定由謝桃分得房屋建坪及房屋基地範圍內35%之土地
    ，後者亦約定房屋全部建竣時，由陳丁春將系爭第1049地號
    土地移轉予王柏森，並將合建房屋部分分配予實際出資之王
    柏森，是系爭第1048地號土地及其上房屋原同屬謝桃一人所
    有，系爭第1049地號土地及其上房屋原同屬王柏森一人所有
    ，謝桃與王柏森同立於出賣人之地位將系爭房屋出賣予訴外
    人戊○○及上訴人己○○○，嗣被上訴人經拍賣取得土地，
    仍有民法第425條之l之適用云云。然查，不動產物權，依法
    律行為而取得、設定、喪失及變更者，非經登記不生效力。
    系爭1048號土地所有人原為謝桃，但其上之房屋係由雍興公
    司建築，並於70年7月變更起造人名義為上訴人己○○○及
    訴外人戊○○，系爭1049號土地固於77年2月8日移轉為訴外
    人王柏森所有，然土地上房屋，並非王柏森個人所建。前開
    「提供土地互換房屋合建契約書」係約定地主謝桃、陳丁春
    等人提供土地與雍興公司合建房屋，建築費用由雍興公司負
    擔，並取得基地內百分之六十五土地及其上房屋，其餘全部
    提供土地之全部地主取得基地內百分之三十五土地及其上房
    屋，有該契約書附卷足稽（見原審卷一第266至275頁）。此
    等債之契約，僅使立約之當事人取得向他方當事人為移轉登
    記之請求權，並非謂立約之地主當然取得房屋所有權，或立
    約之建設公司當然取得基地內某部分土地所有權。上訴人未
    查，遂謂系爭1048號土地及其上房屋同屬謝桃所有，1049號
    土地及其上房屋同屬王柏森所有云云，顯係曲解，本件土地
    及房屋自始均無土地與房屋同屬一人之情況，已如前述，自
    亦無民法第425條之l規定之適用。
十一、復按地主出具供建商申請建造執照之用之「土地使用同意
      書」，僅有債之效力，存在於出具者與被同意者之間，縱
      認基地之所有權人書立土地使用同意書，概括同意他人在
      其基地上建築房屋，其間雖無地上權之設定，如無特別情
      事，應推定其於書立同意書之時，即默許日後取得房屋所
      有權人或占有人，以使用房屋之目的使用該土地。惟此對
      土地權利之限制係對出具土地使用同意書者而言。買受土
      地之第三人既非繼承出具同意書之地主對外之一切法律關
      係，復無其他情事可認買受土地之人同意繼受該法律關係
      ，則買受土地之第三人自不必繼受出具土地使用同意書之
      地主與被同意者間之法律關係，而可取得無負擔之土地。
      本件系爭1048、1049號土地上拍賣公告上復載「建物…小
      部分占用1048、1049號土地，使用權源不明，此部分法律
      關係由拍定人自理」，有調閱之執行卷可稽，益難認被上
      訴人知悉土地使用同意書之存在或同意繼受出具土地使用
      同意書之原地主與被同意者之法律關係。故自不得因原地
      主曾出具「土地使用同意書」，即謂買受上地之拍定人亦
      應同意他人使用土地。
十二、按所有人對於無權占有或侵奪其所有物者，得請求返還之
      。對於妨害其所有權者，得請求除去之。有妨害其所有權
      之虞者，得請求防止之。民法第七百六十七條定有明文。
      本件上訴人既未證明其所有系爭房屋有何占用被上訴人所
      有系爭土地之合法權源，則被上訴人主張上訴人係無權占
      用系爭土地，應堪採認，上訴人等辯稱其非無權占有云云
      ，要無可採。從而，被上訴人為本於所有權之作用，請求
      上訴人己○○○應將坐落彰化縣北斗鎮○○段一０四八地
      號、一０四九地號上地上如原判決附圖所示編號３部分面
      積四九．七三平方公尺二層加強磚造建物、編號４部分面
      積一一．二一平方公尺二層加強磚造建物、編號５部分面
      積一二．一六平方公尺一層鐵皮造建物、編號部分面積
      五二．七五平方公尺二層加強磚造建物、編號部分面積
      八．０二平方公尺二層加強磚造建物、編號部分面積五
      三．五六平方公尺二層加強磚造建物、編號部分面積六
      ．九八平方公尺二層加強磚造建物、編號部分面積一四
      ． 六平方公尺一層鐵皮造建物拆除，將上開土地交還被
      上訴人。上訴人庚○○應將坐落前項土地上如原判決附圖
      所示編號部分面積五五．一平方公尺二層加強磚造建物
      、編號部分面積五．八七平方公尺二層加強磚造建物、
      編號部分面積五六．０二平方公尺二層加強磚造建物、
      編號部分面積四．六九平方公尺二層加強磚造建物、編
　    號部分面精五七．一六平方公尺二層加強磚造建物、編
      號部分面積三．六平方公尺二層加強磚造建物、編號
      部分面積一一．七八平方公尺一層鐵皮造建物、編號部
      分面積六０．七四平方公尺二層加強磚造建物、編號部
      分面積二．四九平方公尺二層加強磚造建物、編號部分
      面積一八．六平方公尺一層鐵皮造建物及鐵架造涼棚、編
      號部分面積四八．九二平方公尺一層鐵架造涼棚拆除，
      將上開土地交還被上訴人。上訴人乙○○應將坐落前開土
      地上如原審判決附圖所示編號７部分面積五０．二三平方
      公尺二層加強磚造建物、編號８部分面積一０．一一平方
      公尺二層加強磚造建物拆除，將該部分土地交還被上訴人
      。上訴人丁○○應將坐落前開土地上如原審判決附圖所示
      編號１０部分面積五０．九八平方公尺二層加強磚造建物、
      編號部分面積九．０五平方公尺二層加強磚造建物、編
      號部分面積一二．一六平方公尺一層鐵皮造建物拆除，
      將上開土地交還被上訴人等，自屬有據。
十三、末按因故意或過失，不法侵害他人之權利者，負損害賠償
      責任，民法第一百八十四條第一項前段定有明文。查本件
      被上訴人係於九十三年三月九日經台灣彰化地方法院核發
      權利移轉證書，而取得系爭土地所有權，已如前述，則上
      訴人所有房屋無權占用系爭土地，自屬故意不法侵害被上
      訴人對系爭土地之所有權，致使被上訴人受有不能為正當
      使用收益之損害，應負損害賠償之責任。又按城市地方房
      屋之租金，不超過土地及其建築物申報總價年息百分之十
      為限；上開規定於租用基地築房屋準用之；土地法第九十
      七條第一項、第一百零五條分別定有明文。經查，系爭一
      ０四八地號、一０四九地號土地於九十三年一月之申報地
      價分別為每平方公尺三千八百四十元、二千九百七十六元
      ，公告現值分別為二萬七千五百元、二萬一千二百三十六
      元，有被上訴人所提土地登記謄本二件可稽。又經原審執
      行法院囑託彰化縣政府鑑定結果，系爭一０四八地號土地
      每平方公尺為五萬三千元，系爭一０四九地號土地為每平
      方公尺四萬一千元，則有彰化縣政府九十二年四月九日府
      地價字第０九二００六四五六八號函附於上開執行卷供參
      。茲審酌系爭土地位處北斗鎮市區，有勘驗筆錄及照片附
      卷足稽，其申報地價低於公告現值及鑑定市值甚多等情，
      認被上訴人主張依系爭土地之申報總價年息百分之十為損
      害金之計算標準，應屬相當，而為可採。是被上訴人依侵
      權行為之法律關係，請求上訴人等自起訴狀繕本送達翌日
      即93年5月11日起至返還占有土地之日止，按占有之系爭
      土地面積總價本息百分之十計算之損害金，為有理由，應
      予准許。
十四、綜上所述，本件被上訴人主張其所有之系爭1048、1049號
      土地，其上如原判決附圖所示為上訴人等占用等情為可採
      ，上訴人所辯均為無可取。從而，被上訴人本於無權占有
      及侵權行為之法律關係，請求上訴人等如前揭十二所述拆
      屋還地，並自93年5月11日起至交地日止，按占用土地面
      予准許。是則原審判命上訴人如數給付，併依兩造之聲請
      ，為供擔保後，得准、免假執行之宣告，於法並無不合。
      上訴意旨指摘原判決不當，求予廢棄改判，為無理由，應
      予駁回其上訴。本件事證已臻明確，兩造其餘攻擊防禦方
      法與判決之結果不生影響，自無庸一一論究，併此敘明。
      如受不利判決，願供擔保，請准宣告免為假執行。亦核無
      必要，併予駁回。
十五、據上論結，本件上訴為無理由，依民事訴訟法第449條第
      1項、第78條、第85條第1項前段，判決如主文。
中　　華　　民　　國　　94　　年　　9 　　月　　14　　日
　　                  民事第六庭審判長法　官  吳火川
                                      法　官  饒鴻鵬
                                      法　官  吳惠郁
以上正本係照原本作成。
如對本判決上訴，須於收受判決送達後二十日內向本院提出上訴
書狀，其未表明上訴理由者，應於提出上訴後二十日內向本院提
出上訴理由書 (須按他造人數附具繕本)。
上訴時應提出委任律師為訴訟代理人之委任狀。具有民事訴訟法
第四百六十六條之一第一項但書或第二項之情形為訴訟代理人者
，另應附具律師及格證書及釋明委任人與受任人有該條項所定關
係之釋明文書影本。
                                      書記官　柯孟伶
中　　華　　民　　國　　94　　年　　9 　　月　　19　　日
                                                      Ｈ
